臺灣基隆地方法院民事判決  
111年度消債更字第54號
聲  請  人  王米琪  
代  理  人  鄭光評律師
債  權  人  保證責任嘉義市第三信用合作社

法定代理人  黃燕龍  
代  理  人  李杰陽  
債  權  人  良京實業股份有限公司

法定代理人  平川秀一郎



債  權  人  上海商業儲蓄銀行股份有限公司


法定代理人  林志宏  
代  理  人  曹𦓻峸  

上列聲請人聲請消費者債務清理事件，本院裁定如下： 
    主  文
聲請人即債務人王米琪於民國111年8月8日上午10時起開始更生
程序。
命司法事務官進行本件更生程序。
    理  由
壹、聲請意旨略以：
　　聲請人因無力清償債務，故於消費者債務清理條例（下稱消
    債條例）施行後，曾於民國111年5月間向本院聲請消費者債
    務清理之調解，因聲請人對最大債權金融機構保證責任嘉義
    市第三信用合作社（下稱嘉義三信）所提出180期、零利率
    、每期繳納新臺幣（下同）3,333元之清償方案，因尚有其
    他非金融機構之債權人，若達成協商每月負擔遠逾上開金額
    ，故無力負擔，而調解不成立，有調解不成立書可稽，協商
    當時聲請人陳報之債務本金總額為新臺幣（下同）79萬6,22
    7元。而聲請人為73年6月生，現為38歲，於營造公司任職，
    每月薪資約3萬元，每月個人支出1萬5,000元；而配偶則擔
    任計程車司機，每月收入為6萬元；另聲請人須扶養三個小
    孩，撫養費用支出每月1萬2,000元，是以個人合計支出每月
    2萬7,000元，每月僅能提出約莫2,000元用予清償債務，而
    有不能清償債務之情形，兼之聲請人未經法院裁定開始清算
    程序或宣告破產，爰依法向本院聲請更生等語。
貳、按債務人不能清償債務或有不能清償之虞者，得依消債條例
    所定更生或清算程序，清理其債務；債務人無擔保或無優先
    權之本金及利息債務總額未逾1,200萬元者，於法院裁定開
    始清算程序或宣告破產前，得向法院聲請更生；法院開始更
    生程序之裁定，應載明其年、月、日、時，並即時發生效力
    ，消債條例第3條、第42條第1項及第45條第1項分別定有明
    文。次按債務人對於金融機構負債務者，在聲請更生或清算
    前，應向最大債權金融機構請求協商債務清償方案，或向其
    住、居所地之法院或鄉、鎮、市、區調解委員會聲請債務清
    理之調解，同條例第151條第1項定有明文。　　
參、經查：
一、關於前置協商之要件
　　聲請人前於111年5月間向本院聲請消費者債務清理之調解，
    因聲請人無力負擔最大債權金融機構嘉義三信提出之清償方
    案，而調解不成立等情，有本院111年度司消債調字第42號
    （下稱系爭調解案件）之調查筆錄影本在卷可稽，復經本院
    調閱上開調解案卷核閱屬實，堪可採認。
二、聲請人之債務總額未逾1,200萬元
　　聲請人主張其積欠嘉義三信等金融機構及非金融機構債權人
    無擔保或無優先權之債務共79萬6,227元。此外據債權人良
    京實業股份有限公司陳報，其至111年7月13日止，對聲請人
    尚有74萬8,767元之債權，較諸聲請人所陳報之債權人清冊
    所載20萬3,000元增加54萬5,767元；另據債權人上海商業儲
    蓄銀行股份有限公司陳報，其至111年7月13日止，對聲請人
    尚有9萬8,405元之債權，較諸聲請人所陳報之債權人清冊所
    載2萬7,227元增加7萬1,178元。縱以上開債權人陳報之債權
    總額計算，聲請人之債務總額亦未逾1,200萬元。
三、聲請人有不能清償債務之情形
    聲請人主張其每月薪資收入為3萬元，每月個人支出1萬5,00
    0元，撫養費用支出每月1萬2,000元，因此依其所述，如扣
    除個人支出、撫養費用後之餘額均作為清償債務之用，每月
    可投入清償債務之金額約為3,000元，每年約可還款3萬6,00
    0元，縱以聲請人主張之債務總額79萬6,227元計算，聲請人
    需費時23年方能清償完畢，更何況清償期間尚且不斷增生利
    息、違約金，依據上述財產收入及負債狀況觀察，足認聲請
    人主張有不能清償債務情形，應堪採信。
肆、綜上所述，聲請人既有不能清償債務之情事，自應允其於消
    債條例施行後，選擇以更生程序清理其債務，藉以妥適調整
    聲請人與債權人及其他利害關係人間之權利義務關係，保障
    債權人獲得公平受償，並謀求聲請人經濟生活之重建復甦機
    會。此外，聲請人尚未經法院裁定開始清算程序或宣告破產
    ，亦無消債條例第6條第3項、第8條或第46條各款所定駁回
    更生聲請之事由存在，則聲請人聲請更生，於法尚無不符，
    應予准許。
伍、末按法院裁定開始更生或清算程序後，得命司法事務官進行
    更生或清算程序，必要時得選任律師、會計師或其他適當之
    自然人或法人為監督人或管理人，消債條例第16條第1項亦
    有規定。查本院既裁定准許開始本件更生程序，爰依前揭規
    定，命司法事務官進行本件更生程序，爰裁定如主文。
中　　華　　民　　國　　111 　年　　8 　　月　　4 　　日
                      民事庭法  官  王翠芬
以上正本係照原本作成。
本件裁定不得抗告。
中　　華　　民　　國　　111 　年　　8 　　月　　4 　　日
                            書記官  陳怡君